【裁判字號】    98,消債更,488
【裁判日期】    980909
【裁判案由】    更生事件
【裁判全文】
臺灣板橋地方法院民事裁定           98年度消債更字第488號
聲  請  人  甲○○原名：張茹.
即  債務人
上列當事人因消費者債務清理事件聲請更生，本院裁定如下：
    主  文
債務人甲○○自中華民國九十八年九月九日下午四時起開始更生
程序。
本件由司法事務官進行更生程序。
    理  由
一、按法院開始更生程序之裁定，應載明其年、月、日、時，並
    即時發生效力，消費者債務清理條例第45條第1 項定有明文
    。
二、本件聲請人主張：其積欠債務共新臺幣（下同）1,309,799
    元，消費者債務清理條例施行後，曾於民國98年1 月間，以
    書面向最大債權金融機構台新國際商業銀行股份有限公司（
    下稱台新商銀）請求共同協商債務清償方案，惟前置協商不
    成立。聲請人目前與母親、兄長同住，母親需照料2 名外孫
    未外出工作，兄長為臨時工，故家庭開銷（含母親生活費）
    須與兄長分攤，嗣因家計沉重被迫以卡養卡支應開銷，又聲
    請人從事保險業，薪資主要來自於業績獎金，收入來源充滿
    不確定性，因人脈不廣，業務拓展困難，聲請人以有限薪資
    勉強維持自身生活已屬不易，終致債台高築，多年來靠親友
    週轉，聊以度日，實有不能清償債務之情事，爰向本院聲請
    更生等語。經查：聲請人所主張之上開事實，業據提出財產
    及收入狀況說明書、戶籍謄本、財團法人金融聯合徵信中心
    當事人個人信用報告、財政部臺灣省中區國稅局93年至97年
    綜合所得稅各類所得資料清單及財產歸屬資料清單、債權人
    清冊、債務人清冊、前置協商不成立通知書影本、聲請人、
    聲請人其母及其兄之勞工保險被保險人投保資料表、水費繳
    費查詢單、電費繳費查詢單、電信費繳費證明單、房屋租賃
    契約書影本、存摺影本、全民健康保險被保險人欠費明細表
    、土地登記謄本、開戶銀行明細暨保險契約明細、台名保險
    經紀人股份有限公司股票影本、華南產物保險股份有限公司
    喜福保傷害險專案保單影本、美商瑞泰人壽保險股份有限公
    司台灣分公司保單影本、萬泰商業銀行股份有限公司債權讓
    與通知影本、金陽信資產客戶還款試算表影本、聲請人其母
    、其兄及其妹財政部臺灣省北區國稅局95年至97年綜合所得
    稅各類所得資料清單、全國財產稅總歸戶財產查詢清單、個
    人薪資查詢清單、個人年終獎金查詢清單等件為證。此外，
    本件又查無聲請人有消費者債務清理條例第6 條第3 項、第
    8 條或第46條各款所定駁回更生聲請之事由存在，則聲請人
    聲請更生，應屬有據，爰裁定如主文第一項，並依消費者債
    務清理條例第16條第1 項規定，命本件由司法事務官進行更
    生程序，爰裁定如主文第二項。
中    華    民    國    98    年    9     月    9     日
              民事第一庭  法      官  黃信樺
上為正本係照原本作成
本裁定不得抗告
本裁定已於98年9月9日下午四時公告。
中    華    民    國    98    年    9     月    9     日
                          書  記  官  李佳靜


司法院資訊處製作；財團法人民間司法改革基金會備份。
